臺灣高雄地方法院刑事判決　　　　　　 100年度易字第1172號
公　訴　人　臺灣高雄地方法院檢察署檢察官
被　　　告　林義盛
上列被告因竊盜等案件，經檢察官提起公訴（100 年度偵字第19
814 號），本院判決如下：
    主  文
林義盛犯攜帶兇器竊盜罪，累犯，處有期徒刑拾月。又犯收受贓
物罪，累犯，處有期徒刑陸月。又犯竊盜罪，累犯，處有期徒刑
伍月。應執行有期徒刑壹年陸月。
    事  實
一、林義盛曾因竊盜案件，經本院以民國98年度易字第798 號判
    處有期徒刑10月，再經臺灣高等法院高雄分院判處以98年度
    上易字第841 號判決駁回上訴確定；另因竊盜案件，經本院
    以99年度審簡字第387 號判處有期徒刑4 月確定，以上各罪
    接續執行，於100 年1 月13日假釋付保護管束，於100 年2
    月26日保護管束期滿、假釋未經撤銷視為執行完畢（構成累
    犯）。詎不知警惕，竟猶分別為下述犯行：
  (一)基於意圖為自己不法所有之犯意，攜帶客觀上足對人之生命
    、身體、安全構成威脅，具有危險性而可供兇器使用之某工
    具（下稱前述工具），於100 年3 月17日2 時20分許稍前，
    抵達址設高雄市○○區○○街92巷39號之無人居住留守整修
    中建物（下稱前述工地，工地負責人為劉亮文），並以前述
    工具剪斷綑綁在小吊車（俗稱小金剛）上方之粗鐵絲及鏈條
    鎖，竊取該只小吊車及另2 條電纜線（合計新臺幣2 萬2000
    元）得手。
  (二)另明知某真實姓名、年籍不詳、綽號「陳志文」之成年男子
    以其所有鑰匙（雙面分別有AYSWO 、M101字樣，但俱無台鈴
    即SUZIKI廠牌之標示，下稱前述鑰匙），搭配使用之車牌號
    碼NKT-259 號重型機車（廠牌：台鈴即SUZIKI，下稱前述甲
    車，為倪永富所有，約於100 年6 月26日14時許發覺失竊）
    ，係來源不明之贓車，竟於100 年6 月27日16時許，在高雄
    市鳳山區○○○路「武將遊藝場」前，向「陳志文」借用而
    予以收受，供己作為代步工具。
  (三)意圖為自己不法之所有，於100 年6 月28日0 時5 分許，在
    高雄市○○○路122 號前，以前述鑰匙發動電門鎖之方式，
    竊取盧雅騏所有之車牌號碼KF2-210 號重型機車（下稱前述
    乙車），得手後作為代步工具使用。
  (四)嗣員警調閱前述工地週遭錄影監視畫面後，認定林義盛涉嫌
    重大，乃循線於100 年6 月28日20時5 分許，在址設高雄市
    三民區○○○路172 號「益大飯店」地下停車場門口，查獲
    適騎乘前述乙車之林義盛，及林義盛先前所使用之甲車，乃
    悉全情。
二、案經劉亮文訴由高雄市政府警察局三民第一分局報請臺灣高
    雄地方法院檢察署檢察官偵查起訴。
    理  由
壹、證據能力方面
    本判決所引用之證據資料（詳後引用之各項證據），其中係
    屬傳聞證據部分，縱無刑事訴訟法第159 條之1 至第159 條
    之4 或其他規定之傳聞證據例外情形，因被告林義盛及檢察
    官均已明示同意作為證據使用，且本院審酌卷內並無事證顯
    示各該陳述之作成時、地與週遭環境，有何致令陳述內容虛
    偽、偏頗之狀況後，也認為適當，依刑事訴訟法第159 條之
    5 第1 項之規定，為傳聞法則之例外，應有證據能力。
貳、實體方面
一、訊據被告自白事實一(一)、(三)各所示之犯行，另就其曾於事實
    一(二)所述時、地，向「陳志文」借用前述甲車作為代步工具
    乙情亦坦承不諱，惟矢口否認有何收受贓物之犯行，辯稱：
    我向「陳志文」借車時，並不知道該車乃係遭竊之贓物云云
    。經查：
  (一)事實一(一)、(三)所示犯行，暨被告於事實一(二)所述時、地收受
    前述甲車之際，該車乃係屬遭竊之贓車各情，俱為被告所不
    爭執（本院卷第30、29頁及第26頁反面），且經證人即告訴
    人劉亮文、證人即被害人倪永富、盧雅騏分別於警詢中陳述
    明確，並有前述工地週遭錄影監視畫面翻拍照片，及前述甲
    、乙車之失車--案件基本資料詳細畫面報表、高雄市政府警
    察局車輛尋獲電腦輸入單、照片、贓物認領保管單在卷，及
    前述鑰匙1 支扣案可稽，自均堪認定。
  (二)被告雖辯稱收受前述甲車之際，並不知道該車係屬贓車云云
    。惟查：來源正當之機車一般配置有合適之原廠鑰匙，本為
    眾所週知，是以真正之車主如有意出借車輛，當無不併將該
    配置鑰匙一起出借之理，然經本院當庭勘驗被告所指「陳志
    文」搭配前屬甲車使用之前述鑰匙，該鑰匙一面標示「AYSW
    O 」字樣，另一面標示「M101」字樣，俱無台鈴即SUZIKI等
    廠牌標示，有本院勘驗筆錄在卷可憑，則前述甲車顯未配置
    合適之原廠鑰匙，若謂被告未曾懷疑前述甲車之來源不明，
    孰能置信？再者，被告乃係成年人，對於車輛之所有人或使
    用人必需持有行車執照等證件，始能證明其有正當來源，且
    行車執照復須隨身攜帶，俾供查核各節，自亦無由諉為不知
    ，被告竟未向「陳志文」索取前述甲車之行車執照，即借用
    該車以為代步工具，益徵其就前述甲車係屬贓物一節原即有
    所認知無訛，被告相關所辯，乃係卸責之詞，不足採信。
  (三)綜上，本件事證明確，被告犯行堪以認定，應依法論科。
二、按刑法第321 條第1 項第3 款之攜帶兇器竊盜罪，係以行為
    人攜帶兇器竊盜為其加重條件，此所謂兇器，其種類並無限
    制，凡客觀上足對人之生命、身體、安全構成威脅，具有危
    險性之兇器均屬之，且祇須行竊時攜帶此種具有危險性之兇
    器為已足，並不以攜帶之初有行兇之意圖為必要（最高法院
    79年臺上字第5253號判例意旨參照）。查證人即告訴人劉亮
    文於本院審理中證稱：我查覺小吊車及電纜線遭竊後，發現
    我原先為小吊車上鎖以避免失竊之鐵鍊已斷裂遭丟棄在地，
    而為了固定小吊車所緊綁之粗鐵絲也都遭剪斷，依我以往工
    作經驗，這一定是歹徒使用工具拆卸的，不可能是徒手為之
    等語，足見被告於事實一(一)所示之犯行中，乃非徒手而係持
    用某工具犯之，且該工具得以剪斷質地堅硬之粗鐵絲及鏈條
    鎖，從而該工具在客觀上自足對人之生命、身體、安全構成
    威脅，具有危險性，而可供兇器使用，是故核被告關於事實
    一(一)所為，乃係犯刑法第321 條第1 項第3 款之攜帶兇器竊
    盜罪，及刑法第354 條之損壞他人物品罪，檢察官疏未認定
    被告係執足供兇器使用之某工具違犯本次竊盜犯行，因而謂
    被告此部分僅係犯刑法第320 條第1 項之普通竊盜罪，尚嫌
    未合，惟二者基本事實同一，本院自當變更起訴法條予以審
    理（已當庭告知罪名，本院卷第30頁參照）；另關於事實一
    (二)、(三)各所為，分別係犯刑法第349 條第1 項之收受贓物罪
    、刑法第320 條第1 項之竊盜罪。被告就事實一(一)之該次犯
    行，係以一行為觸犯前述2 罪名，為想像競合犯，應依刑法
    第55條規定，從一重以攜帶兇器竊盜罪論處；被告損壞（剪
    斷）粗鐵絲及鏈條鎖之犯行雖未據起訴（未經載記於起訴書
    犯罪事實欄內），惟該部分與已起訴經論科之竊盜部分，既
    存有想像競合犯之裁判上一罪關係，本院自得併予審理。被
    告前因竊盜案件，經本院以98年度易字第798 號判處有期徒
    刑10月，再經臺灣高等法院高雄分院判處以98年度上易字第
    841 號判決駁回上訴確定；另因竊盜案件，經本院以99 年
    度審簡字第387 號判處有期徒刑4 月確定，以上各罪接續執
    行，於100 年1 月13日假釋付保護管束，於100 年2 月26日
    保護管束期滿、假釋未經撤銷視為執行完畢乙情，有臺灣高
    等法院被告前案紀錄表在卷可稽，被告於前述徒刑執行完畢
    後，5 年以內故意再犯本案有期徒刑以上各罪，均應論以累
    犯，並加重其刑。被告分就事實一(一)至(三)所示犯行，犯意各
    別，且手法、觸犯罪名未盡相同，復侵害不同被害人之財產
    法益，顯係出於各別犯意為之者，應分論併罰。
三、本院審酌被告正值青壯年紀，卻不思循正當途徑賺取財富，
    竟一再下手行竊他人財物（指事實一(一)、(三)部分），甚且以
    攜帶兇器破壞防竊鎖之手段犯之，所為非僅害及他人財產權
    益，對於他人生命、身體之安全，亦已構成威脅，實非可輕
    恕；另審酌被告收受前述甲車，致被害人因此無法及時順利
    尋回失竊機車，所為亦屬不該。復斟以被告於本院審理中已
    知全然坦認事實事實一(一)、(三)所示犯行不諱，至就事實一(二)
    部分，則僅坦認客觀犯行而否認收受贓物犯意之犯後態度，
    暨前述甲、乙車均已發還予被害人取回，該等被害人所受之
    損害應有所減輕，及被告之生活狀況、智識程度與品行等一
    切情狀，爰分別量處如主文所示之刑，及為被告定應執行之
    刑，以期罪責相當，至檢察官求予量處被告應合併執行有期
    徒刑2 年之刑，尚嫌過重，併予指明。
四、扣案前述鑰匙1 支雖係被告執犯事實一(三)所示犯行所用之物
    ，惟尚非被告所有，業據被告陳明在卷（本院卷第11、29頁
    參照），另員警逮獲被告之際同時查扣之另3 支鑰匙，亦非
    被告所有（本院卷第11頁參照），且俱不屬違禁物，本院自
    均無由為沒收之宣告。
據上論斷，應依刑事訴訟法第299 條第1 項前段、第300 條，刑
法第321 條第1 項第3 款、第354 條、第349 條第1 項、第320
條第1 項、第47條第1 項、第55條、第51條第5 款，刑法施行法
第1 條之1 ，判決如主文。
本案經檢察官陳威呈到庭執行職務。
中    華    民    國  100     年    8     月    30    日
                  刑事第一庭  法  官  莊珮吟
以上正本證明與原本無異。
如不服本判決應於收受判決後10日內向本院提出上訴書狀，並應
敘述具體理由。其未敘述上訴理由者，應於上訴期間屆滿後20日
內向本院補提理由書(均須按他造當事人之人數附繕本)「切勿逕
送上級法院」。
中    華    民    國  100     年    8     月    30    日
                              書記官  鍾淑美
◎附錄本案所犯法條：
《刑法第321 條第1 項第3 款》
犯竊盜罪而有左列情形之一者，處6 月以上、5 年以下有期徒刑
，得併科新臺幣10萬元以下罰金：
三、攜帶兇器而犯之者。
《刑法第354 條》
毀棄、損壞前2 條以外之他人之物或致令不堪用，足以生損害於
公眾或他人者，處2 年以下有期徒刑、拘役或500 元以下罰金。
《刑法第349 條第1 項》
收受贓物者，處3 年以下有期徒刑、拘役或500元以下罰金。
《刑法第320 條第1 項》
意圖為自己或第三人不法之所有，而竊取他人之動產者，為竊盜
罪，處5 年以下有期徒刑、拘役或500 元以下罰金。
《刑法施行法第1 條之1 》
中華民國94年1 月7 日刑法修正施行後，刑法分則編所定罰金之
貨幣單位為新臺幣。
94年1 月7 日刑法修正時，刑法分則編未修正之條文定有罰金者
，自94年1 月7 日刑法修正施行後，就其所定數額提高為30倍。
但72年6 月26日至94年1 月7 日新增或修正之條文，就其所定數
額提高為3 倍。